【裁判字號】    95,易,518
【裁判日期】    950619
【裁判案由】    竊盜
【裁判全文】
臺灣彰化地方法院刑事判決               95年度易字第518號
公  訴  人  臺灣彰化地方法院檢察署檢察官
被      告  甲○○
            丙○○
上列被告等因竊盜案件，經檢察官提起公訴（九十五年度偵字第
二○七九、三二九八、三四四三號），暨移送併案審理（九十五
年度偵字第四二○六號），被告於準備程序中就被訴事實為有罪
之陳述，經告以簡式審判之旨，並聽取意見後，本院合議庭裁定
由受命法官獨任進行簡式審判程序，判決如下：
    主    文
甲○○共同連續攜帶兇器竊盜，累犯，處有期徒刑壹年月，扣
案之虎頭鉗貳支均沒收。
丙○○共同攜帶兇器竊盜，累犯，處有期徒刑拾月，扣案之虎頭
鉗貳支均沒收。
    犯罪事實及理由
一、犯罪事實：
  (一)甲○○於民國九十三年間，因施用毒品案件，經本院以九十
    三年度訴字第七○五號判決判處應執行有期徒刑一年二月確
    定，入監服刑後，已於九十四年十月十一日執行完畢。丙○○曾於八十三年間，因違反肅清煙毒條例案件，經臺灣臺中
    地方法院以八十三年度訴字第三八六二號判決判處有期徒刑
    三年四月，其不服提起上訴，經臺灣高等法院臺中分院以八
    十四年度上訴字第七六九號判決駁回其上訴而告確定，復於
    八十四年間，因違反麻醉藥品管理條例案件，經本院以八十
    四年度易緝字第一二五號判決判處有期徒刑三月確定，再於
    八十五年間，因違反肅清煙毒條例案件，經臺灣臺中地方法
    院以八十四年度訴字第二一八六號判決判處有期徒刑三年六
    月，其不服提起上訴，經臺灣高等法院臺中分院以八十五年
    上訴字第七三０號判決駁回其上訴而告確定，上述各案件之
    有期徒刑經接續執行，於八十八年二月十日縮短刑期假釋出
    監付保護管束，詎其於保護管束期間，因違反保護管束應遵
    守事項情節重大，經撤銷其假釋後，復於九十年五月十八日
    入監執行，已於九十三年八月八日縮刑期滿執行完畢。
  (二)惟甲○○、丙○○仍不知悔改，均意圖為自己不法之所有，
    甲○○或個別基於概括犯意，或與丙○○共同基於犯意之聯
    絡，連續於如附表一所示之時間、地點，以附表一所示之方
    法，單獨或共同竊取如附表一所示被害人之物品。嗣先後於
    如附表二所示之時地，為警查獲，並扣得如附表二所示之物
    。
二、本案證據名稱：
  (一)被害人乙○○之警詢供述，及其簽具之贓物認領保管單。
  (二)被害人丁○○之警詢供述，及其簽具之贓物認領保管單。
  (三)臺灣電力股份有限公司人員王朝雄之警詢供述。
  (四)臺灣電力股份有限公司人員謝景煌、八卦山風景區觀光局外
    聘之水電工程技工林有杉之警詢供述，及其二人簽具之贓物
    認領保管單。
  (五)附表所示各案件之查獲物品，或警員帶被告至現場指認之相
    片。
  (六)扣案之虎頭鉗二支。
  (七)被告二人於偵訊時之證詞，及其二人於本院審理時之供述。
  (八)台灣高等法院被告全國前案紀錄表二份。
三、被告甲○○、丙○○竊盜所用之虎頭鉗、剪刀、美工刀等物
    ，均係金屬材質，客觀上足以對人之身體、生命、安全構成
    威脅，具有危險性，為刑法第三百二十一條第一項第三款所
    稱之兇器無疑。是被告二人實施附表一所示之犯行，均係犯
    刑法第三百二十一條第一項第三款之攜帶兇器竊盜罪。被告
    二人間就附表一編號一部分，有犯意之聯絡及行為之分擔，
    均為共同正犯。被告甲○○先後多次竊盜犯行，時間緊接，
    且觸犯構成要件相同之罪名，顯係基於概括犯意反覆為之，
    應依刑法第五十六條連續犯之規定，以一罪論處，並依法加
    重其刑。公訴人雖僅就附表一編號一、二、六所示之被告竊
    盜犯行提起公訴，惟被告甲○○所為其餘如附表一所示之竊
    盜犯行，與業據起訴經判決有罪部分有連續犯之裁判上一罪
    關係，為起訴效力所及，且經檢察官移送併案，本院應併予
    審理，均附此敘明。
四、應適用之法條：依刑事訴訟法第二百七十三條之一第一項、
    第二百九十九條第一項前段、第三百十條之二、第四百五十
    四條第一項，刑法第二十八條、第五十六條、第三百二十一
    條第一項第三款、第四十七條、第三十八條第一項第二款，
    判決如主文。
五、如不服本判決，應於判決送達後十日內，向本院提出上訴狀
    （須附繕本），上訴於臺灣高等法院臺中分院。告訴人或被
    害人對於判決如有不服具備理由請求檢察官上訴者，其上訴
    期間之計算係以檢察官收受判決正本之日期為準。
本案經檢察官洪英丰到庭執行職務。
中    華    民    國    九十五   年  六   月   十九   日
                  刑事第二庭          法  官  黃玉齡
以上正本證明與原本無異。
如不服本判決，應於判決送達後十日內向本院提出上訴狀 (須附
繕本)。
告訴人或被害人對於判決如有不服具備理由請求檢察官上訴者，
其上訴期間之計算係以檢察官收受判決正本之日期為準。
中    華    民    國    九十五   年  六   月   十九   日
                                      書記官  林怡吟
 附表一：
  ┌──┬───┬─────┬───────┬───┬──────────┐
  │編號│行為人│ 犯罪時間 │   犯罪地點   │被害人│ 犯罪方法及所得財物 │
  ├──┼───┼─────┼───────┼───┼──────────┤
  │一  │甲○○│九十四年十│彰化縣秀水鄉鶴│乙○○│由丙○○把風，甲○○│
  │    │丙○○│一月三十日│鳴村馬鳴段七四│      │持虎頭鉗剪斷抽水馬達│
  │    │      │下午三時許│三號前之田地  │      │之鐵鍊，並拆下螺絲而│
  │    │      │          │              │      │竊取抽水馬達一個，嗣│
  │    │      │          │              │      │販予不知情之「興力馬│
  │    │      │          │              │      │達電機行」負責人劉銘│
  │    │      │          │              │      │坤。                │
  ├──┼───┼─────┼───────┼───┼──────────┤
  │二  │甲○○│九十五年二│彰化縣秀水鄉鶴│丁○○│甲○○持虎頭鉗二支，│
  │    │      │月二十一日│鳴村明山街三八│      │拆解不鏽鋼水龍頭一個│
  │    │      │下午三時十│之五號三樓之空│      │、電線一捆（二公斤）│
  │    │      │分許      │屋            │      │而竊取得手。        │
  ├──┼───┼─────┼───────┼───┼──────────┤
  │三  │甲○○│九十五年三│彰化縣彰化市台│臺灣電│甲○○持其所有之斜口│
  │    │      │月十八日下│一三九線道十五│力股份│鉗一支（已丟棄），竊│
  │    │      │午十一時五│公里處        │有限公│取電纜線六公尺。    │
  │    │      │十分許    │              │司    │                    │
  ├──┼───┼─────┼───────┼───┼──────────┤
  │四  │甲○○│九十五年三│彰化縣彰化市寶│臺灣電│甲○○持其所有之斜口│
  │    │      │月二十日深│山路全興幼稚園│力股份│鉗一支（已丟棄），竊│
  │    │      │夜八詳時間│旁（用戶電號１│有限公│取電纜線六公尺。    │
  │    │      │          │４─１１６０─│司    │                    │
  │    │      │          │９０處）      │      │                    │
  ├──┼───┼─────┼───────┼───┼──────────┤
  │五  │甲○○│九十五年三│彰化縣彰化市寶│臺灣電│甲○○持其所有之斜口│
  │    │      │月二十日深│山路全興幼稚園│力股份│鉗一支（已丟棄），竊│
  │    │      │夜八詳時間│旁（用戶電號１│有限公│取電纜線六公尺。    │
  │    │      │          │４─１１６０─│司    │                    │
  │    │      │          │９０處）      │      │                    │
  │    │      │          │              │      │                    │
  │    │      │          │              │      │                    │
  ├──┼───┼─────┼───────┼───┼──────────┤
  │ 六 │甲○○│九十五年四│彰化縣彰化市封│臺灣電│甲○○持其所有之斜口│
  │    │      │月七日凌晨│山路十二號旁之│力股份│鉗、美工刀各一支（均│
  │    │      │一時三十分│山坡地        │有限公│未扣案），竊取電纜線│
  │    │      │許        │              │司、八│合計三十公尺。      │
  │    │      │          │              │封山風│                    │
  │    │      │          │              │景管理│                    │
  │    │      │          │              │處    │                    │
  └──┴───┴─────┴───────┴───┴──────────┘
附表二：
   ┌──┬─────────┬────────────┬────────────────┐
   │編號│     查獲時間     │   查獲地點或查獲方式   │（一）查獲財物                  │
   │    │                  │                        │（二）扣案之犯罪工具            │
   ├──┼─────────┼────────────┼────────────────┤
   │一  │九十四年十二月十一│警方查得抽水馬達下落，通│（一）遭拆解之抽水馬達，業據被害│
   │    │日                │知乙○○至興力馬達電機行│      人乙○○領回              │
   │    │                  │指認而尋獲其失竊馬達    │                                │
   ├──┼─────────┼────────────┼────────────────┤
   │二  │九十五年二月二十一│彰化縣秀水鄉○○村○○街│（一）甫遭拆解之電線一捆及不鏽鋼│
   │    │日下午三時十分許  │三八之五號（甲○○在犯罪│      水龍頭一個，業據被害人蔡淑│
   │    │                  │現場當場為警查獲）      │      貞領回                    │
   │    │                  │                        │（二）被告甲○○所有之虎頭鉗二支│
   │    │                  │                        │      （九十五保年度保管字第一○│
   │    │                  │                        │      ○六號）                  │
   ├──┼─────────┼────────────┼────────────────┤
   │三  │九十五年四月七日上│彰化縣彰化市○○街五一號│（一）附表一編號六所示之電纜線（│
   │    │午八時三十分許    │前（甲○○請不知情之友人│      電線外皮已被剝去），分別據│
   │    │                  │謝奇峰騎機車帶其至他處銷│      被害人臺灣電力股份有限公司│
   │    │                  │售已剝皮之電纜線，途中為│      及八卦山風景管理處人員領回│
   │    │                  │警查獲）                │                                │
   └──┴─────────┴────────────┴────────────────┘
附錄本判決論罪科刑法條：
刑法第三百二十一條第一項：
犯竊盜罪而有左列情形之一者，處六月以上、五年以下有期徒刑
：
一  於夜間侵入住宅或有人居住之建築物、船艦、或隱匿其內而
    犯之者。
二  毀越門扇、牆垣或其他安全設備而犯之者。
三  攜帶凶器而犯之者。
四  結夥三人以上而犯之者。
五  乘火災、水災或其他災害之際而犯之者。
六  在車站或埠頭而犯之者。


司法院資訊處製作；財團法人民間司法改革基金會備份。
